# 未确认递延所得税资产的可抵扣亏损附注中如果披露

提问人：诡谲的记忆 时间：2019-09-26 16:09:22
附注中未确认递延所得税资产的可抵扣亏损将于下年到期的表格中，已经在以前年度补亏的包括在当年度补亏的亏损额均不需要在表格中填列了，因为既然已经补亏了就不存在是否确认递延所得税资产这一说。另外，单单是可抵扣亏损那一项应该与汇算清缴报告中的可弥补亏损金额保持一致。

回答人：chenyiwei
你的理解的第 1 点是对的；对于第 2 点，因为可能存在有部分可抵扣亏损确认递延所得税资产，但因为预计未来的应纳税所得额不足，有部分未确认递延所得税资产的情况，故与汇算清缴报告中的期末可弥补亏损可能不一致。
3870 、请问陈版，关于改制时从净资产剥离的职工安置费因职工退休无需支付的财税处理目录